臺灣臺南地方法院交通事件裁定        100年度交聲字第416號
原處分機關    交通部公路總局嘉義區監理所臺南監理站
異  議  人
即受處分人    周俊紹
上列異議人即受處分人因違反道路交通管理處罰條例案件，對於
交通部公路總局嘉義區監理所臺南監理站民國100 年5 月25日所
為之裁決處分（處分案號：嘉監南字第裁74-I00000000號）聲明
異議，本院裁定如下：
    主  文
異議駁回。
    理  由
一、原處分意旨略以：異議人即受處分人周俊紹（下稱異議人）
    駕駛車牌號碼335-H6號營業一般小客車，於民國100 年5 月
    1 日9 時3 分許，行經速限60公里之彰化縣北斗鎮○○里○
    ○路時，經測時速85公里，超速25公里，行車速度超過規定
    之最高時速20公里以上未滿40公里，經彰化縣警察局北斗分
    局員警當場予以攔停製單舉發。嗣經移送機關即交通部公路
    總局嘉義區監理所臺南監理站以其違規事證明確，依照道路
    交通管理處罰條例第40條第1 項第1 款、第63條第1 項第1
    款及違反道路交通管理事件統一裁罰基準表之規定，裁處異
    議人罰鍰新臺幣（下同）1,800 元，並記違規點數1 點等處
    分。
二、本件聲明異議意旨略以：員警當時使用之雷射測速器無顯示
    時間、日期及照相功能，而異議人時速不超過70公里，且來
    車非異議人一部，故質疑員警前車未捉到，而拿異議人充數
    ，因而為此聲明異議等語。
三、按汽車駕駛人，行車速度超過規定之最高時速者，處1,200
    元以上2,400 元以下罰鍰，並記違規點數1 點，道路交通管
    理處罰條例第40條、第63條第1 項第1 款，分別定有明文。
四、經查：
(一)異議人駕駛車牌號碼335-H6 號營業一般小客車，於100 年
    5 月1 日9 時3 分許，行經速限60公里之彰化縣北斗鎮○○
    里○○路時，經員警以雷射測速儀器測得時速85公里，認其
    超速25公里，遂以行車速度超過規定之最高時速20公里以上
    未滿40公里為由當場攔停製單舉發等情，有彰化縣警察局10
    0 年5 月1 日彰警交字第I00000000 號舉發違反道路交通管
    理事件通知單1 紙附卷可稽。另證人即當日舉發本違規事件
    之員警鄭川達於100 年8 月22日本院調查時到庭結證：「（
    問：本件是否你舉發？〈提示舉發單並告以要旨〉）是我舉
    發的，我當時有在現場。」、「（問：當時情形如何？）當
    時我們執行取締超速違規勤務，我們以單一車輛雷射測速，
    如果該車超速我們就攔停，當時是由我測速的，剛好有壹台
    計程車，我們測速結果為時速85公里，該路段速限60公里，
    測距係301.2 公尺。」等語明確（詳本院卷第29頁背面）。
    又上開雷射測速器廠牌係：KUSTOM，規格為：200Hz 非照相
    式，型號為：PROLITE ，器號則為：LP02864 之儀器，且該
    測速器係由經濟部標準檢驗局於99年11月29日檢定合格（檢
    定合格單號碼：M0GB0000000 ），檢定合格有效期限至100
    年11月30日止，此有經濟部標準檢驗局99年11月30日雷射測
    速儀檢定合格證書1 紙在卷可參，而異議人駕駛上開車輛於
    100 年5 月1 日經警測得行駛超速時，該雷射測速儀器尚在
    檢定合格有效期限內，故該雷射測速器之準確性及正確性應
    值得信賴。
(二)異議人固以前詞置辯，證人鄭川達亦於100 年8 月22日本院
    調查時證稱：「（問：異議人質疑可能你測到的是其他車輛
    ，有何意見？）不可能，我們兩人壹組執勤，當時我是單一
    的，測到超速我們才會攔停，如果有兩車雙邊平行行駛的話
    ，我就不會攔停，以免爭議。」、「（問：異議人質疑你提
    示的數據是前壹台車，不是他的車輛，有何意見？）我們在
    告發程序上儘可能完備，我們設備及蒐證完整，交通告發的
    原則係採單一方式的，雙邊車輛或是平行車輛我們是不會去
    攔的，我們測完之後會將螢幕顯示給異議人看，然後異議人
    看完之後，如果機器沒有歸零的話無法再次測速。」等語明
    確（詳本院卷第29頁背面至第30頁）。則依證人鄭川達上揭
    證述可知，本件舉發員警僅就單一行駛於道路上之車輛取締
    超速違規，以避免違規駕駛人質疑測速儀器受其他車輛影響
    。況本件舉發之員警所使用之雷射測速器，係以雷射光束瞄
    準測速目標，不受他車影響，縱有他車於前後或併排行駛亦
    同。故本件舉發員警經由測速器對準鎖定異議人所駕駛上開
    單一車輛所測得之車速數據，雖未具照相及顯示車號、時間
    、日期之功能，但係對準單一目標測速且係現場攔檢，駕駛
    人即可當場檢視測速數據。又異議人駕駛上開營業小客車遭
    員警攔停後亦當場檢視測速數據一情，復據異議人自承在卷
    （詳本院卷第26頁），並有違規採證照片1 幀在卷可稽。綜
    此，本件舉發警員使用雷射測速器對準鎖定異議人駕駛上開
    營業自小客車所測得時速85公里、測距301.2 公尺之數據，
    自足作為舉發異議人超速之違規依據。
(三)另交通勤務警察或依法令執行交通稽查任務人員，開單舉發
    違反道路交通管理處罰條例所列之違規事實，經公路主管機
    關或警察機關所為之裁決處罰，本質上為行政處分，係公務
    員基於職務上權力，依法就特定之具體事件所為具公法上效
    果之單方行政行為，基於公務員為公法上行為具有公信力之
    原則，該行政行為當可被推定為真正，其據以依法處分之事
    實認定亦為正確無誤。本此公信原則，乃立法者賦予行政機
    關制定違反道路交通事件統一裁罰標準及處理細則，使執勤
    警員得當機處分以達其維護交通秩序、安全之行政目的。另
    本件舉發員警鄭川達與異議人間，並無怨隙，且係毫不相識
    之人，復經具結在卷，衡情應無設詞攀誣，或虛構違規事實
    陷害異議人之理！本院亦查無任何證據足資證明執勤員警有
    捏造事實違法取締之情事存在，則執勤警員本其維護交通秩
    序、安全職責所為之舉發，自應受到合法、正確之推定。是
    異議人既無法提出任何對其有利之證據供本院參酌，僅空言
    指摘原舉發不當，尚屬無據。
(四)末按，許多交通違規行為稍縱即逝（如超速、闖紅燈），本
    難以期待所有違規情事均能拍照、錄影取證。況執勤警員配
    用儀器亦有功能上之限制（如上述測速器即無附屬照相功能
    ），實難苛求執勤警員就大量頻繁發生之交通違規事實，均
    須附照片等物證始得舉發。然異議人之違規行為既經本件製
    單之員警鄭川達於本院調查時結證在卷，亦為證據方法之一
    種，且其所述內容並無何矛盾或違背經驗法則之處，是其證
    言即有相當之證明力，不能以其為舉發員警，或未有拍照舉
    證，即遽認證據不足。
五、綜上所述，異議人於上揭時、地，駕駛車牌號碼335-H6號營
    業一般小客車，行車速度，超過規定之最高時速20公里以上
    未滿40公里之違規行為，足堪認定。則移送機關裁決時依道
    路交通管理處罰條例第40條、第63條第1 項第1 款及違反道
    路交通管理事件統一裁罰基準表之相關內容，裁處異議人罰
    鍰1,800 元，並記違規點數1 點，核無違誤。是本件異議為
    無理由，應予駁回。
六、據上論斷，應依道路交通管理處罰條例第87條第2 項、道路
    交通事件處理辦法第18條，裁定如主文。
中    華    民    國   100    年    9     月    6     日
                        交通法庭法  官  鄭燕璘
以上正本證明與原本無異。
如不服本裁定應於送達後5日內向本院提出抗告狀（應附繕本）
。
                                書記官  蔡明峰
中    華    民    國   100    年    9     月    6     日